# 请教陈版，关于被收购单位按评估公允价值调账的问题

提问人：zouyizhi 时间：2021-02-20 10:30:00
陈版新年好！实务中遇到一个问题，A公司100%收购了B公司（非同控），以交割时点作为基准日同时引进战略投资者C，基于交易条件的原因，欲以购买时点的B公司评估公允价值持续计量至交割时点的价值来调整B公司的账面数，根据：
“非同一控制下的企业合并中，被购买方在企业合并后仍持续经营的，如购买方取得被购买方100%股权，被购买方可以按合并中确定的有关资产、负债的公允价值调账，其他情况下，被购买方不应因企业合并改记资产、负债的账面价值。”
理论上应该是可行的，但实操中没找到相关案例。我的想法是，在B公司的基准日审计报告中增加强调事项段说明按公允价值调整的依据和理由（上面引用段）、对资产负债权益的影响金额，并在附注中以专门段落说明公允价值调整的各报表科目的金额。请教陈版这样是否可行，是否还有其他要增加说明和披露的环节。

回答人：chenyiwei
如果被审计单位坚持在交割日（购买日）按评估值调账，则你的方案基本合理。由于该做法是《企业会计准则讲解（ 2010 ）》所允许的，所以不属于特殊编制基础。